臺灣宜蘭地方法院刑事判決　　　　　　　　　　　　　九十一年度易字第三四一號
　　公　訴　人　臺灣宜蘭地方法院檢察署檢察官
　　被　　　告　乙○○
右列被告因竊盜案件，經檢察官提起公訴（九十一年度偵字第一二０八號），本院判
決如左：
    主  文
乙○○竊盜，處有期徒刑肆月，如易科罰金，以參佰元折算壹日。
    事  實
一、乙○○於民國九十年間，因竊盜案件，經臺灣高等法院判處拘役三十日，於九十
    一年間，又因竊盜案件，經本院於九十一年三月二十九日判處有期徒刑四月（均
    不構成累犯）。仍不知悔改，於九十一年五月五日下午一時許，在宜蘭縣宜蘭市
    ○○路十三之七號前，見甲○○所有之ＦＩＢ—五一六號輕型機車停放於該處，
    竟意圖為自己不法之所有，以其所有之鑰匙竊取該車，得手後供己騎用。嗣九十
    一年六月六日下午五時三十分許，騎用該竊得之機車，在宜蘭市○○路○段七號
    前，為甲○○發覺，報警在該處埋伏，於乙○○前來欲騎乘該竊得之機車時，為
    警查獲，始循線查知上情，並經檢察官扣得鑰匙一把。
二、案經宜蘭縣警察局宜蘭分局報請臺灣宜蘭地方法院檢察署檢察官偵查起訴。
    理  由
一、訊據被告乙○○對於上揭事實均矢口否認，辯稱其非於九十一年五月五日竊取機
    車，且於五月六日為警查獲當日僅係坐在機車上，還未開啟該機車即為警查獲云
    云。經查：
  （一）右揭事實，業據被害人甲○○於警訊中指述其機車於九十一年五月五日遭竊
        及於次日發覺報警埋伏等情明確，並經證人樊少康、丁○○○○到庭結證明
        確，復有鑰匙一把扣案可資佐證，且有車輛失竊證明單、贓物認領保管單、
        車輛竊盜資料個別查詢報表附卷可稽。
  （二）被告於警訊時坦承於擺厘路前竊取上開機車一部，惟於偵查及本院偵審中則
        否認上情，辯稱其非於九十一年五月五日於擺厘路竊取上開機車，惟經證人
        丙○○○○到庭結證稱：被告把機車旁的腳踏車牽到旁邊，然後把他的背包
        放在機車腳踏板的前面‧‧‧被告查獲當天有承認是在網咖附近的大樓偷牽
        的，大樓那裡就是擺厘路等語明確（本院九十一年八月十二日訊問筆錄參照
        ）；證人饒誠哲證稱：因為失主報案搭失竊的機車在神農路上網咖前，所以
        我們前往埋伏，我在機車的附近埋伏，我們先用一部腳踏車檔在那機車的後
        面，後來發現被告東張西望的，先把那腳踏車移開，並騎上那機車向後移動
        等語明確（本院九十一年八月二十二日訊問筆錄參照），果若依被告之所言
        ，其非於為警查獲當日前即已竊取該機車，僅係於當日方始起意欲竊取機車
        代步，則其當無從確知所持之鑰匙是否能開啟機車，衡諸常情，若欲竊取機
        車代步，自會以其所有之鑰匙，試開停放於該處之機車，至能啟動車輛為止
        ，而被告當日竟係直接將其背包置放於機車上，並坐上該輛機車，將機車往
        後移動，顯可見其早已確認所持之鑰匙得以開啟該輛機車，況警員在旁埋伏
        ，為免竊賊將機車直接駛離，已預先以腳踏車阻擋於機車之後，而被告尚且
        將該腳踏車先行移開，則被告若非於之前即已竊得該機車，當無可能於當日
        起意竊取更易遭人注意之車輛，故顯見被告確係於九十一年五月五日即已竊
        取該輛機車騎用，而於當日為警查獲，其所辯顯係卸責之詞，不足採信。
  （三）被告又辯稱其所用以竊取機車之鑰匙為為警查獲當日所扣得之鑰匙，而非檢
        察官所扣得之鑰匙云云，雖警員查獲被告當日，被告身上有二支鑰匙，且由
        被告自行交出其中一支，惟經檢察官勘驗之結果，查獲當日所扣得之機車鑰
        匙，並不能開啟機車，而當日被告身上所持有之另一支鑰匙，則可以啟動上
        開機車，此有檢察官勘驗筆錄在卷可稽，顯見被告當日所交出之鑰匙，並非
        竊取機車所使用之鑰匙，而使警員誤扣證物無誤，故被告所辯，不足採信。
        綜上所述，本件事證明確，被告竊盜既遂犯行堪以認定。
二、核被告所為，係犯刑法第三百二十條第一項之竊盜罪。爰審酌被告正值青壯，有
    以正當方法賺取錢財、獲取財物之能力，竟為一己之私，竊取他人機車供己騎用
    ，且前亦已因竊盜案件經法院判決確定，仍不知悔改，復為竊盜之犯行，及其犯
    罪動機、手段、智識、所生損害等一切情狀，量處如主文所示之刑，並諭知易科
    罰金之折算標準。扣案之鑰匙一把，為其供犯罪所用之物，雖被告辯稱警員於查
    獲被告時所扣得之鑰匙始為其供竊盜犯行所用之物，惟經檢察官勘驗結果，扣案
    之鑰匙始能發動機車，此有勘驗筆錄在卷可稽，故警員原所查獲之機車鑰匙，顯
    係遭被告誤導所誤扣，扣案之鑰匙始為被告竊盜所用之物無誤，惟該鑰匙為被告
    之姊姊所有，非為被告所有之物，此經被告陳明在卷，故爰不予以宣告沒收，附
    此說明。
據上論斷，應依刑事訴訟法第二百九十九條第一項前段，刑法第三百二十條第一項、
第四十一條第一項，罰金罰鍰提高標準條例第一條前段、第二條，判決如主文。
本案經檢察官賴慶祥到庭執行職務
中        華        民        國    九十一    年    九    月    二十五  日
                                臺灣宜蘭地方法院刑事第一庭
                                    審判長法  官    林  明  山
                                          法  官    辜  漢  忠
                                          法  官    鄭  貽  馨
右正本證明與原本無異。
如不服本判決，應於判決送達後十日內向本院提出上訴狀( 應附繕本 )。
                                          書記官    陳  憲  文
中        華        民        國    九十一    年    九    月    二十六  日
附錄論罪法條
刑法第三百二十條第一項
 (普通竊盜罪、竊佔罪)
意圖為自己或第三人不法之所有，而竊取他人之動產者，為竊盜罪，處五年以下有期
徒刑、拘役或五百元以下罰金。
